# 请教陈版：关于收购原来销售已商品的处理问题

提问人：xmcwj 时间：2020-08-22 13:33:03
A公司所在行来为服装行业，原来销售模式为区域代理经销制/买断，并且销售出去不允许退货。现在拟收购部分区域代理商，只收购代理商货品（折价收回），不评估渠道价值等。那么对于收购代理商货品（原来A公司卖给代理商的）能否采用购买，而不是做为退货处理，不冲减销售收入。冲减收入的话，还要区分是哪个年度销售出去的，不仅会影响当年报表的收入及利润，以前年度销售出去的货品，还可能要追溯调整以前的报表。公司目前在IPO阶段，把这个当成购买，又当心到时监管的认定问题。

回答人：chenyiwei
建议考虑：
1 、进行该交易的原因：是否包含变相收回此前售出货品的考虑，或者因质量缺陷、滞销等原因退货？
2 、回购的价格，是否与这些商品在回购时点的市场价格相当？为何不评估渠道价值？
3 、此前一段时间内向这些代理商的销售是否存在异常，如明显超出这些代理商的正常销售业绩？
总之是要考虑此次收购代理商业务与此前销售之间的关系。考虑是否构成一揽子交易。